【裁判字號】    97,審訴,4946
【裁判日期】    980123
【裁判案由】    詐欺
【裁判全文】
臺灣高雄地方法院刑事判決            97年度審訴字第4946號
公  訴  人  臺灣高雄地方法院檢察署檢察官
被      告  甲○○
                  （另案於臺灣屏東監獄執行中）
上列被告因詐欺案件，經檢察官聲請以簡易判決處刑（97年度偵
字第10558 號），本院認不宜以簡易判決處刑，改依通常程序審
理，判決如下：
    主  文
本件免訴。
    理  由
一、原聲請簡易判決處刑意旨略以：被告甲○○可預見自己帳戶
    提供他人使用，將因此遭詐欺集團利用詐欺他人財物，竟仍
    基於幫助他人詐欺取財之未必故意，於民國95年4 月25日，
    將其於當日所申辦之「合作金庫商業銀行左營分行」（下稱
    「合庫左營分行」）帳號0000000000000 號帳戶之存摺、提
    款卡連同密碼以新臺幣（下同）1,500 元代價售予真實姓名
    年籍不詳綽號「小伍」之成年男子，供該名男子所屬之詐欺
    集團向不特定民眾詐欺匯款之用，並不違背被告之本意。嗣
    於95年4 月26日上午10時許，由上開詐欺集團之成員撥打電
    話予被害人吳柏岌及鍾旻恆，分別佯稱係臺北地方法院及地
    檢署偵查庭，因有案件審理及偵辦中，需匯款至指定帳戶內
    及監控帳戶，吳柏岌及鍾旻恆乃陷於錯誤，即依上開詐欺集
    團之成員指示，分別於當日，由吳柏岌將其布袋大寮郵局帳
    號00000000000000號帳戶內389,700 元匯至被告上開帳戶內
    ；由鍾旻恆將其所有中國信託商業銀行南崁分行帳號000000
    000000帳戶（原聲請簡易判決處刑書誤載為新竹國際商業銀
    行帳號0000000000000000帳戶）設定語音轉帳後，並將該密
    碼告知上開詐欺集團之成員，隨後遭轉出總計1,999,895 元
    至被告上開帳戶內。嗣經吳柏岌及鍾旻恆發覺有異，報警後
    始查悉上情，因認被告涉犯刑法第30條第1 項、第339 條第
    1 項之幫助詐欺取財罪嫌等語。
二、按案件曾經判決確定者，應諭知免訴之判決，並得不經言詞
    辯論為之，刑事訴訟法第302 條第1 款、第307 條定有明文
    。又訴訟上所謂一事不再理之原則，關於實質上一罪或裁判
    上一罪，亦均有其適用；連續犯係裁判上一罪，其一部分犯
    罪事實曾經判決確定者，其效力當然及於全部，故復將其他
    部分重行起訴或自訴者，亦應諭知免訴之判決，最高法院60
    年臺非字第77號、49年臺非字第20號判例意旨可資參照。又
    按檢察官聲請以簡易判決處刑案件，經法院審理後認定應為
    無罪、免訴、不受理或管轄錯誤判決之諭知者，應適用通常
    程序審判之，刑事訴訟法第451 條之1 第4 項第3 款、第45
    2 條亦分別定有明文。
三、查被告前被訴於95年3 月間某日，雖預見將自己申辦之行動
    電話門號提供他人使用，可能幫助他人從事財產犯罪，竟基
    於幫助他人詐欺取財之未必故意，將其甫於95年3 月1 日向
    和信電訊股份有限公司申辦之行動電話0000000000號之SI M
    卡1 枚，交付予姓名年籍均不詳僅知綽號「小伍」之成年男
    子，「小伍」再轉交詐欺集團中之某成年人使用。該取得上
    開門號SIM 卡之人，乃基於意圖為自己不法所有之犯意，於
    95年3 月23日致電被害人戴千妮，佯稱：已幸運中獎，惟須
    先購買基金樂捐予指定機構方得領取云云，並留下上開門號
    以資取信，使戴千妮陷於錯誤，而於95年3 月23日、95年3
    月24日、95年3 月27日先後匯款新臺幣（下同）共101 萬10
    00元，予以匯入對方指定之特定帳戶。嗣戴千妮查覺有異而
    報警查悉上情。所涉刑法第30條第1 項、第339 條第1 項之
    幫助詐欺取財犯行，業經本院於96年5 月31日以96年度簡字
    第2589號判處拘役40日，並於96年7 月9 日確定，此有前開
    刑事判決及臺灣高等法院被告全國前案紀錄表各1 份在卷可
    稽。本件檢察官起訴被告涉嫌於95年4 月25日，將其於當日
    所申辦之合庫左營分行前開帳戶之存摺、提款卡連同密碼售
    予真實姓名年籍不詳綽號「小伍」之成年男子之幫助詐欺犯
    行，與上開臺灣高雄地方法院96年度簡字第2589號確定判決
    所認定之幫助詐欺犯行（下稱前案），其所交付帳戶或行動
    電話SIM 卡之對象均可認屬同一人之「小伍」，又被告交付
    上開物品之時間亦甚為接近，衡情應係基於概括犯意而容任
    允許收購帳戶、SIM 卡之人得利用上開物品而為犯罪之行為
    。是其前後交付上開物品之幫助詐欺行為，均符合其行為時
    即修法前刑法第56條連續犯規定，依審判不可分原則，前案
    判決之效力，應及於包括本件經聲請簡易判決處刑在內之全
    部犯罪事實。從而，聲請人再於97年5 月14日以97年度偵字
    第10558 號就同一幫助詐欺取財之犯罪事實聲請簡易判決處
    刑，應為前案確定判決之既判力效力所及，爰不經言詞辯論
    ，逕諭知免訴之判決。
四、據上論斷，應依刑事訴訟法第452 條、第302 條第1 款、第
    307條，判決如主文。
中    華    民    國    98    年    1     月    23    日
                刑事第十四庭  審判長  法  官  黃宗揚
                                      法  官  王品惠
                                      法  官  黃沛文
以上正本，係照原本作成，證明與原本無異。
如不服本判決應於收受本判決後10日內向本院提出上訴書狀，並
應敘述具體理由，如未敘述上訴理由者，應於上訴期間屆滿後20
日內補提理由書狀於本院（均須按他造當事人之人數附繕本）「
切勿逕送上級法院」。
中    華    民    國    98    年    1     月    23    日
                                書記官  蕭永同


司法院資訊處製作；財團法人民間司法改革基金會備份。
